臺灣臺中地方法院刑事判決
110年度金訴字第477號
110年度金訴字第778號
110年度金訴字第820號
111年度金訴字第16號 
公  訴  人  臺灣臺中地方檢察署檢察官
被      告  宋城梁


選任辯護人  施竣凱律師
            洪家駿律師
            許立功律師
被      告  陳記森




            唐英智



            劉家豪



上列被告因詐欺等案件，經檢察官提起公訴（110年度偵字第874
3、11199、12826、13043、14281號、110年度偵字第17518號、1
10年度偵字第19021、26340、29537、30335號）、追加起訴（11
0年度偵字第24795號）及移送併辦（110年度偵字第16214號），
本院判決如下：
    主    文
宋城梁犯如附表三編號1至8、10至14主文欄所示之罪，各處如附
表附表三編號1至8、10至14主文欄所示之刑。應執行有期徒刑參
年拾月。
甲○○犯如附表三編號2、7、8、10至14主文欄所示之罪，各處如
附表三編號2、7、8、10至14主文欄所示之刑。應執行有期徒刑
參年貳月。其餘被訴如附表一編號1、4至6部分均無罪。
乙○○犯如附表三編號1、3至6、10至14主文欄所示之罪，各處如
附表三編號1、3至6、10至14主文欄所示之刑。應執行有期徒刑
參年肆月。其餘被訴如附表一編號2、7至9部分均無罪。
陳記森被訴如附表一編號1、4至6部分均無罪。
    犯罪事實
一、宋城梁、甲○○、乙○○及其等所屬由真實姓名年籍不詳、綽號
    「穩當」等人所組成之詐欺集團（下稱本案詐欺集團），由
    「穩當」負責指揮集團內車手提領詐欺款項，由宋城梁擔任
    車手頭，負責交付人頭帳戶金融卡及收取詐欺款項，由甲○○
    、乙○○擔任提款車手，負責拿取金融卡、提領贓款或把風之
    工作（甲○○所涉參與犯罪組織罪嫌，業經檢察官另案提起公
    訴，不在本件起訴及審理範圍內），宋城梁、乙○○即基於參
    與犯罪組織之犯意，宋城梁自不詳時間起，乙○○則自民國10
    9年11月中旬起，參與本案詐欺集團。詎宋城梁、甲○○、乙○○及「穩當」等人所組成之詐欺集團間，共同基於三人以上
    共同詐欺取財及一般洗錢之犯意聯絡，先由本案詐欺集團其
    他成員於附表一所示之時間，對附表一所示之畢琬妮、辛○○
    、己○○、鍾睿祐、許伊晨、鄭喻文、庚○○、戊○○、蔡淑美、
    鍾怡珣、賴政宇（由蔡英農代為匯款）、張家誠、劉玉偉、
    吳俊宏共14人（下稱畢琬妮等14人），施行附表一所示之詐
    術，致稱畢琬妮等14人陷於錯誤，而於附表一所示之時間，
    匯款至附表一所示之人頭帳戶內，而由「穩當」指揮提款，
    由宋城梁負責交付人頭帳戶之提款卡予甲○○或乙○○，由甲○○
    或乙○○持人頭帳戶提款卡提領詐欺贓款，再將領得之詐欺贓
    款交予宋城梁（宋城梁有罪部分之被害人為附表一編號1至8
    、10至14；甲○○有罪部分之被害人為附表一編號2、7、8、1
    0至14；乙○○有罪部分之被害人為附表一編號1、3至6、10至
    14），以掩飾或隱匿特定犯罪所得之本質及去向。嗣因畢琬
    妮等14人察覺有異，報警處理而循線查悉上情。
二、案經己○○、辛○○、庚○○、戊○○訴由臺中市政府警察局第二分
    局、清水分局、第五分局；畢琬妮、鍾睿祐、鄭喻文、鍾怡
    珣、劉玉偉、吳俊宏訴由臺中市政府警察局太平分局報告臺
    灣臺中地方檢察署檢察官偵查起訴。
    理    由
壹、有罪部分： 
一、程序暨證據能力之說明：
　㈠按於第一審辯論終結前，得就與本案相牽連之犯罪或本罪之
    誣告罪，追加起訴，刑事訴訟法第265條第1項定有明文。查
    同案被告甲○○、乙○○因詐欺等案件，經臺灣臺中地方檢察署
    檢察官以110年度偵字第8743、11199、12826、13043、1428
    1號提起公訴，經本院以110年度金訴字第477號受理，嗣於
    該案件第一審辯論終結前，檢察官認被告宋城梁所犯詐欺等
    案件，因與上開案件屬數人共犯一罪或數罪之相牽連案件，
    以110年度偵字第24795號追加起訴，由本院以110年度金訴
    字第778號受理，核與上開規定相符，本院自應就追加起訴
    部分予以審理。
　㈡本判決所引用被告以外之人於審判外之言詞或書面陳述，均
    經本院於審理時當庭直接提示而為合法調查，檢察官、被告
    宋城梁、甲○○、乙○○均同意作為證據（見110金訴477卷一第
    131頁，110金訴778卷一第57頁，110金訴820卷一第51頁，1
    11金訴16卷一第190、218、234頁），被告宋城梁之辯護人
    則未於言詞辯論終結前聲明異議，本院審酌前開證據作成或
    取得狀況，均無非法或不當取證之情事，亦無顯不可信情況
    ，故認為適當而均得作為證據，依刑事訴訟法第159條之5規
    定，均具有證據能力。
　㈢本判決以下所引用之非供述證據，均與本案事實具有自然關
    聯性，且核屬書證、物證性質，又查無事證足認有違背法定
    程式或經偽造、變造所取得等證據排除之情事，復經本院依
    刑事訴訟法第164條、第165條踐行物證、書證之調查程序，
    亦堪認均有證據能力。
　㈣按組織犯罪防制條例第12條明定「訊問證人之筆錄，以在檢
    察官或法官面前作成，並經踐行刑事訴訟法所定訊問證人之
    程序者為限，始得採為證據」。本案關於證人之警詢筆錄，
    既非在檢察官或法官面前作成，依上述規定，自不得作為認
    定被告宋城梁、乙○○犯組織犯罪防制條例罪名之事證，是證
    人警詢筆錄於認定被告宋城梁、乙○○違反組織犯罪防制條例
    罪名時並無證據能力。
二、認定犯罪事實之理由及證據：
  ㈠關於附表一所示之被害人畢琬妮、辛○○、己○○、鍾睿祐、許
    伊晨、鄭喻文、庚○○、戊○○、蔡淑美、鍾怡珣、賴政宇（由
    蔡英農代為匯款）、張家誠、劉玉偉、吳俊宏共14人，係遭
    本案詐欺集團不詳成員施行附表一所示之詐術，致稱畢琬妮
    等14人陷於錯誤，而於附表一所示之時間，匯款至附表一所
    示之人頭帳戶內，並遭提領一空等情，各經上開被害人於警
    詢或偵訊時證述明確（上開證人之卷證出處詳附表二證據欄
    所示），並有附表二所示之書證在卷可憑，堪先認定（惟前
    揭證人警詢筆錄，並不得作為認定被告宋城梁、乙○○犯組織
    犯罪防制條例罪名之事證，已如上述，是本院認定被告宋城
    梁、乙○○違反組織犯罪防制條例時，不採證人警詢筆錄為證
    ，惟縱就此予以排除，仍得以其餘證據作為被告宋城梁、乙○○犯行之補強事證，自仍得認定被告宋城梁、乙○○上開參與
    犯罪組織犯行）。
  ㈡被告宋城梁部分：
    訊據被告宋城梁矢口否認附表一編號1至8、10至14所示之犯
    罪事實，辯稱：109年12月初我已經在上班了，我是在109年
    12月以前，在太平運動場跟臺中公園跟乙○○、甲○○、陳記森
    收過包裹，他們給我地址，我再幫他們送過去，但詳細的時
    間我不記得，109年12月以後我沒有再跟他們聯絡，也沒有
    再幫他們送包裹了，我跑車會幫忙取餐、跑腿、送包裹，我
    否認犯罪云云（見111金訴16卷二第120頁）。辯護人則為被
    告宋城梁辯護稱：被告宋城梁在109年12月以前，或許有為
    同案被告送過包裹，但對於其中牽涉詐欺、洗錢之犯罪事實
    ，被告宋城梁主觀上沒有犯意，而同案被告證述矛盾甚多，
    請為被告宋城梁無罪判決云云。經查：
　1.證人即同案被告甲○○於審判中具結證稱：我認識在庭的被告
    宋城梁，是陳記森介紹我在臺中漫畫高手網咖，我跟他面試
    的時候認識的，是宋城梁面試我，宋城梁的綽號是鯉魚，乙○○的綽號是芭樂，宋城梁指示我去領錢，我跟乙○○的工作都
    是一樣的，我們有群組，群組裡面有宋城梁、陳記森、我、
    乙○○，每天宋城梁會創立新的群組把我跟乙○○、陳記森加入
    ，大部分都是我跟乙○○，再把錢拿給宋城梁，我領第一筆錢
    是109年11月17日在松竹郵局，領完我拿去附近的舊社公園
    交給宋城梁，109年11月29日我跟陳宏恩碰面一次，在臺中
    ，時間大約是11月底，因為陳宏恩跟宋城梁說他要加入領錢
    詐騙集團，宋城梁就搭配他跟我一起做領錢的，那天領錢的
    卡片，是宋城梁拿到一中街那裡麥當勞跟寶雅中間有一間娃
    娃機店，當時那裡是廢墟在裝潢，宋城梁拿4或5張卡片給我
    ，我和陳宏恩去領錢，領完之後，宋城梁有交代我跟陳宏恩
    到臺中公園裡面一個更樓牌子的底下拿錢給他；12月2日差
    不多晚上8、9點的時候，我有在一中街領了4筆，是宋城梁
    叫我去領的，他在臺中公園裡面也是在更樓，他是傳訊息指
    示我，但他人已經在臺中公園更樓那裡等我回水了，我錢是
    交給宋城梁；宋城梁是我們的頭，我的報酬是宋城梁給我的
    ，如果我和乙○○一組，因為乙○○算錢比較快，他會算好10萬
    元用橡皮筋捆好，乙○○沒有背包，我的背包如果沒東西，他
    就會放在我的背包，如果宋城梁來，他會從背包裡把錢拿出
    來點，我的的錢都是我綁的，乙○○會把10萬元像銀行那樣用
    橡皮筋束起來，我會把那框圈起來捲一捲，現金至少都6、7
    0萬元起跳，有時候宋城梁會叫人幫他算錢，12月5日那天我
    是坐計程車去臺灣大道兆豐銀行，那次領是下午4點多，我
    不記得卡片是誰給我的，那天我記得是禮拜六，我錢是拿給
    宋城梁，我在百貨公司旁邊的一條小巷拿錢給宋城梁；宋城
    梁負責收全部的水給老闆，他的上面就是老闆，群組內收水
    一律就是宋城梁，有時候宋城梁懶得收，他會交代陳記森；
    109年12月14日晚上9、10點多，當時我跟乙○○一組，我印象
    很深，那天是我們做的最後一天，我跟乙○○要交一筆96萬元
    給宋城梁，我們三個人在太平運動場，太平派出所差不多十
    幾個要抓我們三個，然後我們三個跑掉等語（見111金訴16
    卷二第31-34、39、40-41、42、49、53頁），核與證人即同
    案被告乙○○於審判中具結證稱：109年11月9日晚上9時20分
    ，在臺中市○○區○○路0段00號全家超商太平永裕店，我是受
    飛機群組內綽號「穩當」之人去領錢，領完就走去太平運動
    場交給宋城梁；我交錢都是交給鯉魚，就是在庭被告宋城梁
    ，我曾經交給陳記森過，不然就是宋城梁，109年11月9日我
    交錢在場只有宋城梁一個人；109年11月29日晚上7時許到9
    時許，在臺中市北區一中街，這次領款我是配合吳柏良，是
    「穩當」指示我去領錢，並指示我們把錢交給宋城梁，109
    年11月29日我跟吳柏良領的這幾筆，我們是一次拿去臺中公
    園交給宋城梁，吳柏良沒有過去，是吳柏良把錢交給我，我
    拿過去；109年12月1日晚上在太平郵局、全家超商太平新興
    中店，是我一個人提領，當天是「穩當」指示我去領，我後
    來把錢拿去太平運動公園給宋城梁；109年12月14日晚上在
    國泰世華太平分行、全家超商太平新興中店，都是我自己去
    提領的，領完錢我就把錢拿去太平運動場，甲○○跟宋城梁坐
    在那裡，我就把錢拿給宋城梁等語明確（見111金訴16卷二
    第59、61-62、62-64、64-65、66-67頁），均核與被告宋城
    梁自承曾在太平運動場、臺中公園向同案被告甲○○、乙○○收
    過東西等語相符，自堪信證人甲○○、乙○○上開指證，並非毫
    無憑據，堪認被告宋城梁在本案詐欺集團中，確係擔任車手
    頭之工作，負責交付人頭帳戶提款卡，並向提款車手收水後
    繳回上手。
　2.被告宋城梁固辯稱：我只是跟甲○○、乙○○收過包裹，他們給
    我地址，我再幫他們送過去云云。惟查，依照被告宋城梁所
    使用手機門號0000-000000號之行動上網資料查詢，被告宋
    城梁於109年12月1日下午3時13分許起至同日晚上9時43分許
    ，其手機上網基地台位置均顯示在臺中市○○區○○○路00號7樓
    頂；於109年12月2日晚上6時37分許起至同日晚上10時13分
    許，其手機上網基地台位置均顯示在臺中市○區○○路000號；
    於109年12月5日下午4時12分許，其手機上網基地台位置顯
    示在臺中市○○區○○○道0段000號樓頂；於109年12月14日下午
    4時15分許起至同日晚上11時1分許，其手機上網基地台位置
    均顯示在臺中市○○區○○路0段000號4樓頂、臺中市○○區○○街0
    00號、臺中市○○區○○街0巷00號6樓、臺中市○○區○○○路00號7
    樓頂等址，有行動上網資料查詢結果在卷可憑（見110金訴7
    78卷一第143-221頁），而被告宋城梁上開上網基地台位址
    ，不只與同案被告甲○○、乙○○上開所述提款及交水之時間、
    地點，均能吻合，且被告宋城梁在上開地點所待之時間，除
    109年12月5日該次僅短暫停留外，其餘留在該地點相當長一
    段時間，可見被告宋城梁顯然不是僅到太平或一中街向同案
    被告甲○○、乙○○拿完包裹就開車離開，反而與證人甲○○、乙○○所述之其等提款數筆後，再將贓款交給到場收水的宋城梁
    之過程相符。再者，同案被告甲○○、乙○○均供稱其等之報酬
    為提領金額之百分之一（見111金訴16卷二第120-121頁），
    是以同案被告甲○○、乙○○究竟交回多少錢給上手，不僅關乎
    同案被告甲○○、乙○○之報酬為若干，更關乎本案詐欺集團上
    手之獲利為何，而衡以證人甲○○證稱其每次交回上手都至少
    是現金6、70萬元起跳等情（見111金訴16卷二第41頁），本
    案詐欺集團上手要無可能派一名對其等詐欺犯行毫不知情之
    白牌車司機，前往向提款車手收水，否則若該不知情之人捲
    款潛逃，甚或向警方報案，詐欺集團不僅可能損失慘重，更
    可能因而被逮捕查獲，是被告宋城梁上開所辯，與常理不符
    ，自難採信。
　3.辯護意旨固主張：證人甲○○、乙○○證述內容前後矛盾，不足
    採信云云。惟查，證人甲○○於審判中具結證稱：偵訊時檢察
    官問我11月29日、12月2日、12月10日這些錢是否交給乙○○
    ，當時我都說是乙○○，其實我從來沒有交過錢給乙○○，那時
    候警詢筆錄是育才派出所做的，我跟宋城梁說出事了，警察
    找我做筆錄，現在要怎麼做比較好，他說他要保護我，也要
    想辦法讓我不要進來關，結果都沒有，他說如果出事的時候
    ，他會安排我們去大陸，不會讓我們受苦，陳記森可以作證
    ，即使進來關，我們家人的經濟也都會補貼，都聽他的話，
    結果現在我得到什麼，關而已；偵查中我說12月5日那天卡
    片在乙○○身上，是剛開始我們出事的時候，我跟宋城梁都說
    好了，那時候陳記森好像被收押，宋城梁說既然陳記森已經
    收押就全部推給他，我那時候跟宋城梁說芭樂怎麼辦，都出
    事了，我叫宋城梁聯絡乙○○，因為我聯絡不到他，宋城梁就
    說乾脆我們兩個口供一致推給他，但是我口供一致，他沒有
    一致也沒有用，我現在已經坦白說了，我以我審理中所述為
    主，我從來沒有拿錢給乙○○，讓他去交水；宋城梁一開始發
    生事情都把事情推給其他人，說會安排我去大陸，並給安家
    費，他說如果我偷渡去大陸，偷渡要給多少錢，他會去喬，
    當時在面試時，宋城梁已經這樣講，他沒有說金額，說不會
    虧待我們，陳記森可以作證等語（見111金訴16卷二第39-40
    、44、44-45頁），核與同案被告乙○○於審判中供稱：110年
    12月8日審理時我所述不實，以今日所述為主，因為110年12
    月8日開庭以前，在其他案子開庭的時候，在門口都會遇到
    宋城梁，宋城梁叫我這樣講，我怕我出去怎麼樣我也不知道
    等語（見111金訴16卷二第102頁），堪認同案被告甲○○係因
    貪圖宋城梁能協除潛逃或援助安家費，同案被告乙○○則係因
    擔心不配合宋城梁之說詞恐遭遇不測，故而於偵查中未據實
    陳述。再者，同案被告乙○○於卷內第一次警詢時（即110年3
    月5日），即已供承其於109年11月29日之提款犯罪過程，並
    供出共犯尚有綽號「鯉魚」、「歐陽娜娜」、「小美女」、
    「唐唐」等人，並具體供述「鯉魚」都在臺中北屯，身材微
    胖等語（見110偵14281卷第39-44頁）；核與同案被告甲○○
    於110年3月26日警詢時供述「鯉魚」為其與乙○○的組長，「
    鯉魚」開車號000-0000白色ALTIS，住在北屯兒童公園附近
    ，臉肥肥的、皮膚白白的、22歲、身高約170公分、微胖等
    語大致相符（見110偵8743卷第173-176頁），衡情同案被告
    甲○○、乙○○於警詢時均已坦承其等擔任提款車手之犯行，而
    加重詐欺罪並無供出上手之相關減刑規定，是誣指與本案詐
    欺集團無關之人，對其等並無利益可言，再觀諸同案被告甲○○、乙○○所指認「鯉魚」之特徵均屬相符，可知其二人之指
    認並非無稽。況且，假設被告宋城梁僅係不知情之白牌車司
    機，則被告宋城梁手機上網之基地台位置，應該只會短暫出
    現在收水地，待收取完包裹後隨即離開，但依照被告宋城梁
    手機上網基地台位置紀錄，卻顯示被告宋城梁幾乎都在收水
    地停留甚久，業如前述，可見被告宋城梁並非僅是不知情之
    白牌車司機，益徵同案被告甲○○、乙○○於警詢時指認「鯉魚
    」為被告宋城梁，並非胡亂攀咬，自堪認其等於警詢及審判
    中指證被告宋城梁部分，堪以採信。
  ㈡被告甲○○部分：
    訊據被告甲○○就附表一編號2、7、8、10至14所示之犯罪事
    實均坦承不諱，並經證人即附表一編號2、7、8、10至14所
    示之被害人指訴明確（卷證頁次詳如附表二編號2、7、8、1
    0至14所示），並有附表二編號2、7、8、10至14所示之書證
    在卷可憑，堪認被告甲○○之自白與事實相符，堪以採信。
  ㈢被告乙○○部分：
    訊據被告乙○○就附表一編號1、3至6、10至14所示之犯罪事
    實均坦承不諱，並經證人即附表一編號1、3至6、10至14所
    示之被害人指訴明確（卷證頁次詳如附表二編號1、3至6、1
    0至14所示），並有附表二編號1、3至6、10至14所示之書證
    在卷可憑，堪認被告乙○○之自白與事實相符，堪以採信。
　㈣綜上所述，被告宋城梁及其辯護人之辯護意旨所辯均非可採
    。本案事證明確，被告宋城梁、甲○○、乙○○上開犯行均堪認
    定，均應依法論科。
三、論罪科刑：
  ㈠法律構成要件之說明：
　　1.按刑法第339條之4第1項第2款規定之立法意旨略以：「本
      款所謂『3人以上共同犯之』，不限於實施共同正犯，尚包
      含同謀共同正犯。」。經查，本案附表一編號1至8、10至
      14所示各次參與詐欺犯行之人均至少有共犯範圍欄所示之
      被告、共犯「穩當」及本案詐欺集團其他成員，足見本案
      共犯確為3人以上，是被告宋城梁、甲○○、乙○○就各該行
      為均該當刑法第339條之4第1項第2款之要件。
　　2.按洗錢犯罪本質在於影響合法資本市場並阻撓偵查，不因
      為自己或為他人洗錢而有差異，且洗錢之行為包含處置（
      即將犯罪所得直接予以處理）、多層化（即為使偵查機關
      難以追查金流狀況，以迂迴層轉、化整為零之多層化包裝
      方式，掩飾或隱匿特定犯罪所得）及整合（即收受、持有
      或使用他人犯罪所得，使該犯罪所得披上合法之外衣，回
      歸正常金融體系）等各階段行為，其模式不祇一端，上開
      為自己或為他人洗錢之二分法，不僅無助於洗錢之追訴，
      且徒增實務事實認定及論罪科刑之困擾（最高法院108年
      度台上字第1744號判決意旨參照）。又按依新法規定，倘
      行為人意圖掩飾或隱匿特定犯罪所得來源，而將特定犯罪
      所得直接消費處分，甚或交予其他共同正犯予以隱匿，或
      由共同正犯以虛假交易外觀掩飾不法金流移動，即難認僅
      單純犯罪後處分贓物之行為，應仍構成新法第2條第1或2
      款之洗錢行為（最高法院108年度台上字第3086號判決意
      旨參照）。經查，被告甲○○、乙○○係按上手之指示提領被
      害人匯入指定帳戶內之詐欺款項，由被告宋城梁負責收取
      贓款，並繳回詐欺集團上手，其等行為自屬「處置」犯罪
      所得之要件，均構成一般洗錢罪。
　　3.本案詐欺集團是由本案詐欺集團不詳成員詐欺被害人匯款
      後，由「穩當」負責指揮集團內車手提領詐欺款項，由宋
      城梁擔任車手頭，負責交付人頭帳戶金融卡及收取詐欺款
      項，由甲○○、乙○○擔任提款車手，負責拿取金融卡、提領
      贓款或把風之工作，足見其等行為係需由多人縝密分工方
      能完成之組織性、集團性犯罪，各角色彼此分工，各司其
      職，且參與行為之人已達三人以上，被告宋城梁、乙○○應
      能知悉其所參與之行為，為本案詐欺集團詐欺取財及一般
      洗錢全部犯罪計劃之一部分行為，其等所為除構成前述三
      人以上共犯詐欺取財罪、一般洗錢罪外，自亦構成參與犯
      罪組織罪，且依照最高法院109年度台上字第3945號判決
      意旨，應與其等最先繫屬於法院之案件中之「首次」加重
      詐欺犯行，論以想像競合（至被告甲○○所涉參與犯罪組織
      犯行，業經檢察官另案起訴，不在本案起訴及審理範圍）
      。
  ㈡核被告所為：
　　1.被告宋城梁就附表三編號1所為，係犯組織犯罪防制條例
      第3條第1項後段之參與犯罪組織罪、刑法第339條之4第1
      項第2款之三人以上共同詐欺取財罪、洗錢防制法第14條
      第1項之一般洗錢罪。就附表三編號2至8、10至14所為，
      均係犯刑法第339條之4第1項第2款之三人以上共同詐欺取
      財罪、洗錢防制法第14條第1項之一般洗錢罪。
　　2.被告甲○○就附表三編號2、7、8、10至14所為，均係犯刑
      法第339條之4第1項第2款之三人以上共同詐欺取財罪、洗
      錢防制法第14條第1項之一般洗錢罪。
　　3.被告乙○○就附表三編號1所為，係犯組織犯罪防制條例第3
      條第1項後段之參與犯罪組織罪、刑法第339條之4第1項第
      2款之三人以上共同詐欺取財罪、洗錢防制法第14條第1項
      之一般洗錢罪。就附表三編號3至6、10至14所為，均係犯
      刑法第339條之4第1項第2款之三人以上共同詐欺取財罪、
      洗錢防制法第14條第1項之一般洗錢罪。
　㈢至公訴意旨固認被告宋城梁就附表三編號1、4至6、10至14部
    分，被告甲○○就附表三編號10至14部分，被告乙○○就附表三
    編號1、4至6、10至14部分，除構成上開罪名外，亦均另涉
    犯刑法第339條之4第1項第3款之利用網際網路為工具詐欺取財
    罪嫌等語（詳見110年度偵字第19021、26340、29537、3033
    5號起訴書）。然檢察官並未舉證說明詐欺成員係如何透過
    網際網路對公眾散布而犯詐欺取財，且被告宋城梁、甲○○、
    乙○○係負責後端提款車手、收水工作，檢察官亦未舉證被告
    宋城梁、甲○○、乙○○主觀上如何預見共犯係透過網際網路對
    公眾散布而犯詐欺取財，自不能逕認定被告宋城梁、甲○○、
    陳記森符合此項罪名，附此敘明。
　㈣臺灣臺中地方檢察署檢察官以110年度偵字第16214號移送併
    辦被告乙○○詐欺等案件，因與檢察官以110年度偵字第8743
    、11199、12826、13043、14281號起訴被告乙○○之犯罪事實
    ，係事實上同一案件，爰由本院併予審理。
　㈤按所謂事中共同正犯，即學說所謂之「相續的共同正犯」或
    「承繼的共同正犯」，係指前行為人已著手於犯罪之實行後
    ，後行為人中途與前行為人取得共同實行犯罪之意思，而參
    與實行行為而言。至於事中共同正犯對於其參與前之他共同
    正犯行為應否負責，學理上雖有爭議，但共同正犯之所以適
    用「一部行為全部責任」，即在於共同正犯間之「相互利用
    、補充關係」，若他共同正犯之前行為，對加入之事中共同
    正犯於構成要件之實現上，具有重要影響力，即他共同正犯
    與事中共同正犯對於前行為與後行為皆存在相互利用、補充
    關係，自應對他共同正犯之前行為負責；否則，事中共同正
    犯對他共同正犯之前行為，既未參與，亦無形成共同行為之
    決意，即難謂有行為共同之存在，自無須對其參與前之犯罪
    行為負責。亦即，於通常情形，事中共同正犯對於其參與前
    之行為，因不具有因果性，故僅就其參與後之行為及結果負
    其責任；但於某些犯罪，前行為人所實現之行為，其行為之
    效果仍在持續進行中，後行為人參與時，利用該持續存在之
    先行為效果，於此情形方可認為後行為人對於前行為人所生
    之結果亦具有因果性，且係與先行為人共同惹起結果，而亦
    須負整體責任。故於判斷事中共同正犯應否對於其參與前之
    犯罪行為負責時，自應就該犯罪之性質、前行為對於加入之
    後行為於構成要件之實現上是否具有重要之影響力、前行為
    與後行為間是否皆存在相互利用及補充之關係、前行為是否
    存在繼續發生可讓後行為人加以補充利用之因果、後行為人
    參與時前行為之法益侵害是否已經結束、後行為人是否瞭解
    前行為人之意思而與前行為人取得共同實行犯罪之意思，暨
    後行為人是否係因認識及容認前行為人所實行之行為而利用
    該既成之事態參與後行為等諸端而定（最高法院105年度台
    上字第2397號判決意旨參照）。經查，被告宋城梁、甲○○、
    乙○○雖非直接對被害人施行詐術之人，然本案係由詐欺集團
    不詳成員先詐欺附表一所示之被害人使其受騙，並將款項匯
    入本案詐欺集團指定之帳戶後，再由被告甲○○或乙○○前往提
    領款項，復由被告宋城梁收取贓款，是被告宋城梁、甲○○、
    乙○○之行為，為共犯「穩當」所屬詐欺集團詐欺被害人財物
    、並掩飾或隱匿特定犯罪所得之本質及去向之全部犯罪計劃
    之一部分，且對其等共同達成不法所有犯罪目的具有重要影
    響力，被告宋城梁、甲○○、乙○○自應共同負整體責任，有犯
    意聯絡及行為分擔，自應各就附表一共犯範圍欄所示部分，
    分別論以共同正犯。
　㈥罪數之說明：
　　1.被告宋城梁、乙○○就附表三編號1部分，均係以一行為同
      時觸犯參與犯罪組織罪、三人以上共同詐欺取財罪及一般
      洗錢罪；另被告宋城梁就附表三編號2至8、10至14部分，
      被告甲○○就附表三編號2、7、8、10至14部分，被告乙○○
      就附表三編號3至6、10至14部分，均係以一行為同時觸犯
      三人以上共同詐欺取財罪及一般洗錢罪，其等上開所為均
      為想像競合犯，依刑法第55條前段規定，應各從一重論以
      三人以上共同詐欺取財罪處斷。
　　2.被告宋城梁就附表三編號1至8、10至14所示13罪，被告甲○○就附表三編號2、7、8、10至14所示8罪，被告乙○○就附
      表三編號1、3至6、10至14所示10罪，犯意各別，行為互
      殊，應分論併罰。
  ㈥按犯第3條之罪，偵查及審判中均自白者，減輕其刑，組織犯
    罪防制條例第8條第1項定有明文。又按犯前2條之罪，在偵
    查或審判中自白者，減輕其刑，洗錢防制法第16條第2項亦
    有明定。經查，被告甲○○、乙○○就上開參與犯罪組織或一般
    洗錢犯行，於偵查及審判中均自白犯行，依上開規定原應減
    輕其刑，惟被告甲○○、乙○○本案均係從一重之三人以上共同
    詐欺取財罪，則就被告甲○○、乙○○此部分想像競合輕罪得減
    刑部分，由本院於後述量刑時一併衡酌。
  ㈦爰審酌被告宋城梁、甲○○、乙○○均正值青年，不思依循正途
    獲取穩定經濟收入，竟貪圖不法錢財，參與本案詐欺集團犯
    罪組織，並與其他成員共犯詐欺取財及一般洗錢犯行，使偵
    查機關難以追查金流狀況，危害社會治安，亦有損社會大眾
    人際交往之信賴感，其價值觀念顯有偏差；再衡量被告甲○○
    前因詐欺案件，經本院108年度簡上字第92號判處有期徒刑3
    月確定，於108年8月16日易科罰金執行完畢，有臺灣高等法
    院被告前案紀錄表可參，素行非佳；另參以被告甲○○、乙○○
    犯後始終坦承犯行，而就一般洗錢或參與犯罪組織有上述自
    白情形，態度尚可，被告宋城梁則始終否認犯行，另被告宋
    城梁、甲○○、乙○○均未與被害人達成和解或賠償損害，又酌
    以其等參與本案詐欺集團之時間、擔任之角色、本案參與情
    形及被害人所匯款項金額等犯罪情節；兼衡其智識程度、家
    庭經濟狀況（詳見111金訴16卷第124頁），分別量處被告宋
    城梁如附表三編號1至8、10至14所示之刑，被告甲○○如附表
    三編號2、7、8、10至14所示之刑，被告乙○○如附表三編號1
    、3至6、10至14所示之刑，並衡酌其等所犯各罪侵害法益之
    異同、對侵害法益之加重效應及時間、空間之密接程度，而
    為整體評價後，定應執行刑如主文所示。
四、沒收：
  ㈠按犯罪所得，屬於犯罪行為人者，沒收之，但有特別規定者
    ，依其規定；前2項之沒收，於全部或一部不能沒收或不宜
    執行沒收時，追徵其價額，刑法第38條之1第1項、第3項分
    別定有明文。經查，被告宋城梁否認犯罪，而被告甲○○、乙○○則均供稱：我的報酬是提領金額的百分之一，但我都還沒
    有拿到錢等語（見111金訴16卷二第120-121頁），卷內亦無
    事證證明被告宋城梁、甲○○、乙○○均已取得犯罪所得，基於
    罪疑惟輕原則，爰不予宣告沒收及追徵犯罪所得。
  ㈡按洗錢防制法第18條第1項固規定「犯第14條之罪，其所移轉
    、變更、掩飾、隱匿、收受、取得、持有、使用之財物或財
    產上利益，沒收之；犯第15條之罪，其所收受、持有、使用
    之財物或財產上利益，亦同」，此一規定採取義務沒收主義
    ，只要合於前述規定，法院即應為相關沒收之諭知，然該洗
    錢行為之標的是否限於行為人所有者始得宣告沒收，法無明
    文，實務上一向認為倘法條並未規定「不問屬於犯罪行為人
    與否均沒收」時，自仍以屬於被告所有者為限，始應予沒收
    。暨參諸最高法院100年度台上字第5026號判決「毒品危害
    防制條例第19條第1項關於沒收之規定，固採義務沒收主義
    ，凡犯同條例第4條至第9條、第12條、第13條或第14條第1
    項、第2項之罪者，其供犯罪所用或因犯罪所得之財物，均
    應諭知沒收。但該法條並未規定『不問屬於犯罪行為人與否』
    ，均沒收之，自仍以屬於被告所有者為限，始應予以沒收」
    之意旨，本院認在洗錢防制法並未規定「不問屬於犯罪行為
    人與否」之情形下，自宜從有利於被告之認定。經查，依照
    證人即同案被告甲○○於審判中具結證稱：宋城梁負責收全部
    的水給老闆，他的上面就是老闆等語（見111金訴16卷二第4
    9頁），可知被告宋城梁雖係被告甲○○、乙○○之組長，然其
    並非最終實際取得被害人受騙而轉帳款項之人，亦無證據證
    明該款項現在被告宋城梁、甲○○、乙○○之實際掌控中，尚無
    從依洗錢防制法第18條第1項前段規定沒收，附此敘明。
五、不另為無罪諭知（關於110年度偵字第8743、11199、12826
    、13043、14281號起訴書認被告乙○○涉犯招募他人加入犯罪
    組織罪嫌部分）：
　㈠公訴意旨固以：同案被告甲○○109年11月初之某日，在臺中市
    某處網路咖啡廳，與綽號「芭樂」或「芭樂馬」之被告劉家豪結
    識，因而受其招募並基於詐騙他人財物之故意，加入以年籍姓
    名不詳、綽號「鯉魚」之同案被告宋城梁為首，成員包含被告
    劉家豪、同案被告甲○○等3人以上、以實施詐術為手段所組成
    ，牟取不法利益之有結構性組織犯罪組織，因認被告乙○○涉犯
    組織犯罪防制條例第4條第1項招募他人加入犯罪組織罪嫌等
    語。
  ㈡按行為人加入犯罪組織，於參與該組織之行為繼續中，本於
    便利該組織運作之同一目的，而招募他人加入該組織，亦即
    一行為觸犯上開二罪名，自應依想像競合犯論處，而非屬法
    規競合之擇一適用（最高法院109年度台上字第3475號判決
    意旨參照）。
  ㈢經查，同案被告甲○○於審理中證稱：是陳記森介紹我在臺中
    漫畫高手網咖跟宋城梁面試的時候認識的，是宋城梁面試我
    等語，業如前述，是同案被告甲○○究竟是否受被告乙○○招募
    而加入本案詐欺集團，實僅有同案被告甲○○前後不一之供述
    ，且無其他證據可補強，尚難認定被告乙○○此部分罪嫌，又
    此部分因與被告乙○○經論罪科刑之參與犯罪組織罪間，具有
    想像競合之裁判上一罪關係，爰不另為無罪諭知，附此敘明
    。
貳、無罪部分：
一、公訴意旨略以：被告甲○○就附表一編號1、4至6部分，被告
    乙○○就附表一編號2、7至9部分，被告陳記森就附表一編號1
    、4至6部分，亦均有參與犯罪行為分擔，因認被告甲○○、乙○○、陳記森就此部分均涉犯刑法第339條之4第1項第2款之三
    人以上共同詐欺取財罪嫌、洗錢防制法第14條第1項之一般
    洗錢罪嫌等語。
二、按犯罪事實，應依證據認定之，無證據不得認定犯罪事實。
    又不能證明被告犯罪者，應諭知無罪之判決，刑事訴訟法第
    154條第2項、第301條第1項分別定有明文。又被告未經審判
    證明有罪確定前，推定其為無罪，刑事訴訟法第154條第1項
    定有明文，此即所謂之「無罪推定原則」。其主要內涵，無
    非要求負責國家刑罰權追訴之檢察官，擔負證明被告犯罪之
    責任，倘其所提出之證據，不足為被告有罪之積極證明，或
    其指出證明之方法，無法說服法院形成被告有罪之心證，縱
    使被告之辯解疑點重重，法院仍應予被告無罪之諭知（最高
    法院30年度上字第816號、40年度台上字第86號、76年度台
    上字第4986號、102年度台上字第3128號判決意旨參照）。
三、公訴意旨認被告甲○○、乙○○涉犯三人以上共同詐欺取財、一
    般洗錢等罪嫌，各係以被告甲○○、乙○○之供述、證人即同案
    被告乙○○、甲○○之證述等件，為其論據。訊據被告甲○○堅詞
    否認附表一編號1、3至6部分之犯罪事實，被告乙○○堅詞否
    認附表一編號2、9部分之犯罪事實，被告陳記森堅詞否認附
    表一編號1、4至6部分之犯罪事實。被告甲○○辯稱：我是109
    年11月18日、19日才加入本案詐欺集團，109年11月9日、10
    9年12月1日這兩天我沒有參與等語；被告乙○○辯稱：109年1
    2月2日、109年12月5日這兩天，我沒有參與等語；被告陳記
    森辯稱：109年11月9日、109年12月1日這兩天我都沒有參與
    等語。
四、經查：
　㈠證人即同案被告甲○○於審判中具結證稱：109年11月29日我有
    去一中街全家便利商店領一次，好像是領9萬元還多少，是9
    萬8000元，那天是宋城梁指示陳宏恩，陳宏恩拿給我，叫我
    幫他領，提款卡是宋城梁拿去一中街跟寶雅中間那個娃娃機
    店，那天乙○○他自己一個人一組，我9萬多元是交給宋城梁
    ，沒有交給乙○○，我跟陳宏恩是一組，乙○○他自己領的錢他
    自己交給宋城梁，我是交錢的時候現場有看到乙○○；109年1
    2月2日晚上8時56分，在臺中市○區○○街0號全家便利商店臺
    中一中店，這個是我領的，這次是宋城梁指示我去領的，我
    記得很清楚那天最後一筆是在全聯的國泰世華，宋城梁也是
    使用群組內暱稱「鯉魚」指示我去領，領完後在臺中公園將
    錢交給宋城梁，這筆跟同日晚上9時12分到15分這筆是一起
    的，是一起受宋城梁指示，同樣一筆在臺中公園交給宋城梁
    ，109年12月5日下午3時33分到37分，在臺中市西屯區臺灣
    大道兆豐銀行臺中分行，這次也是我領的，宋城梁也是使用
    群組內暱稱「鯉魚」指示我去領，我領完錢交給他，兆豐銀
    行百分之百是我搭計程車去領的，我在凱基銀行攔計程車的
    ，我是自己一個人去，也是一個人把錢交給宋城梁，乙○○那
    天沒有上班，我也沒有見到乙○○，我之前咬乙○○是因為乙○○
    之前有咬過我，事情到現在大家都在關了，我覺得心平氣和
    來承擔，老實說就好，這次卡片是宋城梁交給我的；109年1
    2月2日那天最後一筆錢，我在一中街附近有一家全聯超市領
    的，那天乙○○不在，他好像另外被派到哪裡，那天是我一個
    人去領錢等語（見111金訴16卷二第37-38、51-52、56頁）
    ，堪認被告乙○○就109年11月29日（即附表一編號2部分）、
    109年12月2日（即附表一編號7、8部分）、109年12月5日（
    即附表一編號9部分），並未到場參與犯罪行為分擔。至證
    人即同案被告甲○○雖曾於偵查中供稱其將錢交給被告乙○○等
    語，然證人甲○○於審判中已具結證稱其先前是因為認為乙○○
    咬他，所以他也要咬乙○○等語，業如前述，且被告乙○○此部
    分之犯嫌，除同案被告甲○○於偵查中之指證外，並無其他證
    據可供補強，自難認定被告乙○○關於附表一編號2、7至9部
    分之犯行。
　㈡證人即同案被告乙○○於審判中具結證稱：109年11月9日晚上9
    時20分，在臺中市○○區○○路0段00號全家太平永裕店，我是
    受飛機群組裡面暱稱叫「穩當」的人去領錢，我不知道「穩
    當」是誰，當天我是一個人去領，領完就走去太平運動場把
    錢交給宋城梁，當天我領錢時，甲○○沒有在場，我當天也沒
    有跟甲○○見到面，我最早見到甲○○是109年大約快11月底的
    時候；當天我交錢的時候現場只有宋城梁一個人，我不知道
    陳記森有沒有在場；109年12月1日晚上7時17分、7時30分在
    臺中市○○區○○○路00號太平郵局，晚上9時10分、11分在臺中
    市太平區永平南路的全家太平新興中店，9時22分到24分在
    臺中市○○區○○○路00號太平郵局，提款的人是我，這幾次也
    都是我自己提領，我忘記這天甲○○有沒有跟我同一組，我提
    領的過程中甲○○應該沒有在場，因為在太平我都是用走路，
    甲○○沒有開車載我或是我提領時他在場，因為都在附近提領
    ，太平運動場在旁邊，我都是用走的，自己一個人去提領，
    當時在場收水的人我就拿給宋城梁，我當天沒有看到甲○○、
    陳記森等語（見111金訴16卷二第59-60、62、64-66頁），
    堪認被告甲○○、陳記森就109年11月9日（即附表一編號1部
    分）、109年12月1日（即附表一編號4至6部分），均未到場
    參與犯罪行為分擔。此外，復未經檢察官提出證據證明被告
    甲○○、陳記森此部分犯嫌，自難認定被告甲○○、陳記森關於
    附表一編號1、4至6部分之犯行。
五、綜上所述，本案卷證尚不足以認定被告乙○○就附表一編號2
    、7至9部分，及甲○○、陳記森就附表一編號1、4至6部分之
    加重詐欺取財等犯行，有何犯罪行為分擔，揆諸前揭法條及
    說明，應就此部分諭知被告乙○○、甲○○、陳記森無罪之判決
    ，以昭審慎。
據上論斷，應依刑事訴訟法第299條第1項前段、第301條第1項前
段，組織犯罪防制條例第3條第1項後段，洗錢防制法第14條第1
項，刑法第11條前段、第28條、第339條之4第1項第2款、第55條
、第51條第5款，刑法施行法第1條之1第1項，判決如主文。
本案經檢察官丙○○提起公訴、追加起訴及移送併辦，檢察官丁○○
到庭執行職務。
中　　華　　民　　國　　111 　年　　11　　月　　9 　　日
                  刑事第十七庭  審判長法  官  林依蓉
                                      法  官  郭韶旻
                                      法  官  田雅心
以上正本證明與原本無異。
如不服本判決應於收受送達後20日內向本院提出上訴書狀，並應
敘述具體理由；其未敘述上訴之理由者，應於上訴期間屆滿後20
日內向本院補提理由書（均須按他造當事人之人數附繕本）「切
勿逕送上級法院」。
告訴人或被害人如不服判決，應備理由具狀向檢察官請求上訴，
上訴期間之計算，以檢察官收受判決正本之日起算。
　　                              　　書記官   王嘉麒
中　　華　　民　　國　　111 　年　　11　　月　　9 　　日
【附錄論罪科刑法條】
◎組織犯罪防制條例第3條第1項
發起、主持、操縱或指揮犯罪組織者，處3年以上10年以下有期
徒刑，得併科新臺幣1億元以下罰金；參與者，處6月以上5年以
下有期徒刑，得併科新臺幣1千萬元以下罰金。但參與情節輕微
者，得減輕或免除其刑。
◎刑法第339條之4第1項
犯第339條詐欺罪而有下列情形之一者，處1年以上7年以下有期
徒刑，得併科100萬元以下罰金：
一、冒用政府機關或公務員名義犯之。
二、三人以上共同犯之。
三、以廣播電視、電子通訊、網際網路或其他媒體等傳播工具，
    對公眾散布而犯之。
◎洗錢防制法第14條第1項
有第2條各款所列洗錢行為者，處7年以下有期徒刑，併科新臺幣
5百萬元以下罰金。
【附表一】：被害人被詐欺過程、車手提領情形（時間：民國／
金額：新台幣）
編號 被害人 詐欺手法 匯款時間 人頭帳戶 金額(元) 共犯 提領時間 提領或轉帳金額(元) 提款地點 1 畢琬妮（提出告訴） 本案詐欺集團成員，於109年11月9日下午5時31分許，以網路購物消費設定付款錯誤為由，對畢琬妮實施詐術。 109.11.9 20:28、 20:29、 20:56 鄭清章台新銀行帳戶/000- 00000000000000  29989、 29989、 90123 共 150101 乙○○ (提領) 宋城梁 109.11.9 21:20  130000 臺中市○○區○○路0段00號全家超商太平永平店   2-1 辛○○ （提出告訴） 本案詐欺集團成員，於109年11月29日下午6時25分許，以網路購物消費設定為分期付款錯誤為由，對辛○○實施詐術。 109.11.29- 19:08  張錫能郵局帳戶/000-00000000000000  29983、  陳宏恩 (提領) 甲○○ 宋城梁 陳記森  *陳記森部分業經判決確定 109.11.29 19:19、 19:20　   20000、 10000 共 30000 臺中市○區○○街00○0號全家便利超商臺中一中漾店   2-2 辛○○ （提出告訴） 同上 109.11.29 19:31、 19:33、　 19:36、 19:40　 張錫能郵局帳戶  29983、 29983、 29983、 7985 共 97934 同上 109.11.29 19:51、 19:52、 19:53、 19:54、 19:55、 19:58　 　   10000、 20000、 20000、 20000、 20000、 8000 共 98000 臺中市○區○○街0號全家超商台中一中一店   3-1 己○○（提出告訴） 本案詐欺集團成員，於109年11月29日晚上8時11分許，撥打電話予己○○，以台灣宿配網之會員誤設定成VIP會員及一次訂購10間民宿，需至自動付款設備輸入密碼方式解除等理由實施詐術。 109.11.29 20:37、 20:40　  蘇調順玉山銀行帳戶/000- 000000000000   99987、 49987 共 149974 吳柏良 (提領) 宋城梁 乙○○ 陳記森  *此部分未起訴甲○○，另陳記森部分業經判決確定 109.11.29 20:54、 20:55　   20000、 20000 共 40000 臺中市○區○○路00號全家超商臺中太平店  3-2 己○○（提出告訴） 同上  蘇調順玉山銀行帳戶  同上 109.11.29 20:58、 20:59、 21:00　   20000、 20000、 20000 共 60000 臺中市○區○○路00號萊爾富超商太平店 3-3 己○○（提出告訴） 同上  蘇調順玉山銀行帳戶  同上 109.11.29- 21:11、 21:12  20000、 20000 共 40000 臺中市○區○○路0段000號統一超商鑫科店 3-4 己○○（提出告訴） 同上  蘇調順玉山銀行帳戶  同上 109.11.29 21:33  9000 臺中市○區○○路0段000號臺中育才郵局   4 鍾睿祐（提出告訴） 本案詐欺集團成員，於109年12月1日下午7時許，以網路購物消費設定付款錯誤為由，對鍾睿祐實施詐術。 109.12.1 19:11 雅布恩伯亞郵局帳戶/000- 00000000000000  34138 乙○○ (提領) 宋城梁 109.12.1 19:17  35000 臺中市○○區○○○路00號太平郵局 5 許伊晨（未提出告訴） 本案詐欺集團成員，於109年12月1日某時許，以網路購物消費設定付款錯誤為由，對許伊晨實施詐術。 109.12.1 19:22 雅布恩伯亞郵局帳戶  23123 乙○○ (提領) 宋城梁 109.12.1 19:30  23000 臺中市○○區○○○路00號太平郵局 6-1 鄭喻文（提出告訴） 本案詐欺集團成員，於109年11月22日下午5時12分許，以網路購物消費付款錯誤為由，對鄭喻文實施詐術。 109.12.1 21:01、 21:15　  雅布恩伯亞郵局帳戶  30000、 60123 共 90123 乙○○ (提領) 宋城梁 109.12.1 21:10、 21:11  20000、 10000 共 30000 臺中市○○區○○○路0號全家超商太平新興中店 6-2 鄭喻文（提出告訴） 同上  雅布恩伯亞郵局帳戶  同上 109.12.1 21:22、 21:24  60000、 900 共 60900 臺中市○○區○○○路00號太平郵局   7 庚○○（提出告訴） 本案詐欺集團成員，於109年12月2日晚上8時30分許，以網路購物設定錯誤遭信用卡重複扣款為由，對庚○○實施詐術。 109.12.2 20:56 雅布恩伯亞郵局帳戶  14012 甲○○ (提領) 宋城梁 陳記森  *陳記森部分業經判決確定 109.12.2 20:56  14000 臺中市○區○○街0號全家超商台中一中一店 8 戊○○（提出告訴） 本案詐欺集團成員，於109年12月2日晚上8時44分許，以信用卡遭盜刷消費為由，對戊○○實施詐術。 109.12.2 21:03、 21:05　 洪彥洋國泰世華銀行帳戶/000-00000000000000  49987、 49987 共 99974 甲○○ (提領) 宋城梁 陳記森  *陳記森部分業經判決確定 109.12.2 21:12、 21:13、 21:15　 （起訴書誤載為20:56）   20000、 50000、 20000 共 90000 臺中市○區○○街0號全家超商台中一中一店 9 蔡淑美（提出告訴） 本案詐欺集團成員，於109年12月5日下午2時許，以信用卡遭他人盜刷並協助解除盜刷費用等由，對蔡淑美實施詐術。 109.12.5 15:27  余麗鳳兆豐銀行帳戶/000-00000000000  99989  甲○○ (提領) 宋城梁  *甲○○、宋城梁未經起訴 109.12.5 15:33、 15:34、 15:35、 15:36、 15:37　 　 　 　   30000、 30000、 30000、 9000、 800 共 99800 臺中市○○區○○○道0段00號兆豐銀行北臺中分行 10-1 鍾怡珣（提出告訴） 本案詐欺集團成員，於109年12月13日下午6時54分許，以購物消費設定付款錯誤為由，對鍾怡珣實施詐術。 109.12.14 21:05、 21:11、 21:40  洪佳愉玉山銀行帳戶/000-0000000000000  29123、 24015、 12 共 53150 乙○○ (提領) 宋城梁 甲○○ 109.12.14 21:23  20000 臺中市○○區○○○路000號國泰世華銀行太平分行 11 賴政宇（未提出告訴，由蔡英農代為匯款） 本案詐欺集團成員，於109年12月14日下午9時11分前某時許，以上網購買手機為由，對賴政宇實施詐術。 109.12.14 21:11 洪佳愉玉山銀行帳戶  15000 乙○○ (提領) 宋城梁 甲○○ 109.12.14 21:24  20000 臺中市○○區○○○路000號國泰世華銀行太平分行 10-2 鍾怡珣（提出告訴） 同編號10-1  洪佳愉玉山銀行帳戶  乙○○ (提領) 宋城梁 甲○○ 109.12.14 21:26 21:27　   20000、 8000 共 28000 臺中市○○區○○○路0號全家超商太平新興中店 12 張家誠（未提出告訴） 張家誠於109年12月14日某時許，於臉書上看到本案詐欺集團成員以網路購物買電視為由，對張家誠實施詐術。 109.12.14 21:27 洪佳愉玉山銀行帳戶  15000 乙○○ (提領) 宋城梁 甲○○ 109.12.14 21:33  15000 （起訴書附表未扣手續費） 臺中市○○區○○○路000號國泰世華銀行太平分行 13 劉玉偉（未提出告訴） 劉玉偉於109年12月14日9時42分前某時許，於臉書上看到本案詐欺集團成員以網路購物買電視為由，對劉玉偉實施詐術。 109.12.14 21:42 洪佳愉玉山銀行帳戶  15000 乙○○ (提領) 宋城梁 甲○○ 109.12.14 21:54  15000 臺中市○○區○○○路000號國泰世華銀行太平分行 14 吳俊宏（提出告訴） 本案詐欺集團成員，於109年12月14日某時許，以網路購物消費設定付款錯誤為由，對吳俊宏實施詐術。 109.12.14 22:02 洪佳愉玉山銀行帳戶  49123 乙○○ (提領) 宋城梁 甲○○ 109.12.14 22:06、 22:06、 22:07 　   20000、 20000、 9000 共 49000 臺中市○○區○○○路000號國泰世華銀行太平分行 
【附表二】：證據出處
編號 被害人 證據 對應之案號 1 畢琬妮（提出告訴） ⑴被告乙○○、甲○○、宋城梁、陳記森於警詢、偵訊或本院審理時之供述（110偵19021第79-86頁、第91-99頁、第325-326頁、110偵30335第41-45頁、第57-59頁） ⑵畢琬妮於警詢之指述（110偵19021第101-104頁） ⑶畢琬妮郵局帳戶、台灣銀行帳戶、中國信託帳戶存摺封面及內頁交易明細表影本（110偵19021第150-152頁） ⑷鄭清章台新銀行帳戶交易明細表（110偵19021第65-1頁） ⑸監視器影像畫面翻拍照片（110偵19021第71頁上方）　　　　 111金訴16    2-1 辛○○ （提出告訴） ⑴被告甲○○、宋城梁、陳記森於警詢、偵訊或本院審理時之供述（110偵8743第108頁、110偵24795第260-261頁） ⑵陳宏恩於警詢時之證述（110他891第31-37頁、110偵24795第159-162頁、第275頁） ⑶辛○○於警詢之指述（110他891第77-78頁、110偵24795第49-50頁） ⑷辛○○自動櫃員機交易明細表（110他891第83頁、110偵24795第55頁） ⑸張錫能郵局帳戶交易明細表（110他891第75-76頁、110偵24795第47-48頁） ⑹監視器影像畫面翻拍照片（110他891第157頁、110偵24795第192頁）　　 110金訴477、110金訴778 2-2 辛○○ （提出告訴） ⑴被告甲○○、宋城梁、陳記森於警詢、偵訊或本院審理時之供述（110他891第11-17頁、第217-219頁、110偵8743第108頁、110偵24795第125-131頁、第260-261頁） ⑵辛○○於警詢之指述（110他891第77-78頁、110偵24795第49-50頁） ⑶辛○○自動櫃員機交易明細表（110他891第83頁、110偵24795第55頁） ⑷張錫能郵局帳戶交易明細表（110他891第75-76頁、110偵24795第47-48頁） ⑸監視器影像畫面翻拍照片（110偵11199第203頁、110偵24795第192-193頁） 同上 3-1 己○○（提出告訴） ⑴被告乙○○、宋城梁、陳記森於警詢、偵訊或本院審理時之供述（110偵14281第39-42頁、110偵13043第15頁、110偵24795第115-118頁、第260-261頁） ⑵吳柏良於警詢時之證述（110他891第50-51頁、110偵24795第176-177頁） ⑶己○○於警詢之指述（110他891第144-146頁、110偵24795第102-104頁） ⑷己○○匯款紀錄手機翻拍照片（110他891第154頁、110偵24795第112頁） ⑸蘇調順玉山銀行帳戶交易明細表（110他891第141頁、110偵24795第99頁） ⑹監視器影像畫面翻拍照片（110他891第159頁上方、110偵24795第195頁） 110金訴477、110金訴778 3-2 己○○（提出告訴） ⑴被告乙○○、宋城梁、陳記森於警詢、偵訊或本院審理時之供述（110偵14281第39-42頁、110偵13043第15頁、110偵24795第115-118頁、第260-261頁） ⑵吳柏良於警詢時之證述（110他891第50-51頁、110偵24795第176-177頁） ⑶己○○於警詢之指述（110他891第144-146頁、110偵24795第102-104頁） ⑷己○○匯款紀錄手機翻拍照片（110他891第154頁、110偵24795第112頁） ⑸蘇調順玉山銀行帳戶交易明細表（110他891第141頁、110偵24795第99頁） ⑹監視器影像畫面翻拍照片（110他891第159頁下方、110偵24795第195頁）　　　　 同上 3-3 己○○（提出告訴） ⑴被告乙○○、宋城梁、陳記森於警詢、偵訊或本院審理時之供述（110偵14281第39-42頁、110偵13043第15頁、110偵24795第115-118頁、第260-261頁） ⑵吳柏良於警詢時之證述（110他891第51頁、110偵24795第177頁） ⑶己○○於警詢之指述（110他891第144-146頁、110偵24795第102-104頁） ⑷己○○匯款紀錄手機翻拍照片（110他891第154頁、110偵24795第112頁） ⑸蘇調順玉山銀行帳戶交易明細表（110他891第141頁、110偵24795第99頁） ⑹監視器影像畫面翻拍照片（110他891第160頁、110偵24795第196頁）　　 同上 3-4 己○○（提出告訴） ⑴被告乙○○、宋城梁、陳記森於警詢、偵訊或本院審理時之供述（110偵14281第39-42頁、110偵13043第15頁、110偵24795第115-118頁、第260-261頁） ⑵吳柏良於警詢、偵訊時之證述（110他891第51-52頁、偵13043第23-27頁、110偵24795第177-178頁） ⑶己○○於警詢之指述（110他891第144-146頁、110偵24795第102-104頁） ⑷己○○匯款紀錄手機翻拍照片（110他891第154頁、110偵24795第112頁） ⑸蘇調順玉山銀行帳戶交易明細表（110他891第141頁、110偵24795第99頁） ⑹監視器影像畫面翻拍照片（110他891第162頁、110偵24795第198頁）　 同上 4 鍾睿祐（提出告訴） ⑴被告乙○○、甲○○、宋城梁、陳記森於警詢、偵訊或本院審理時之供述（110偵19021第79-86頁、第91-99頁、第326-328頁、110偵30335第41-45頁、第57-59頁） ⑵鍾睿祐於警詢之指述（110偵19021第105-109頁）　 ⑶雅布恩伯亞郵局帳戶交易明細表（110偵19021第67頁） ⑷監視器影像畫面翻拍照片（110偵19021第71頁下方）　　 111金訴16 5 許伊晨（未提出告訴） ⑴被告乙○○、甲○○、宋城梁、陳記森於警詢、偵訊或本院審理時之供述（110偵19021第79-86頁、第91-99頁、第326-328頁、110偵30335第41-45頁、第57-59頁） ⑵許伊晨於警詢之指述（110偵19021第539-541頁） ⑶許伊晨交易明細手機翻拍照片（110偵19021第559頁） ⑷雅布恩伯亞郵局帳戶交易明細表（110偵19021第67頁） ⑸監視器影像畫面翻拍照片（110偵19021第71頁下方）　　　　 111金訴16 6-1 鄭喻文（提出告訴） ⑴被告乙○○、甲○○、宋城梁、陳記森於警詢、偵訊或本院審理時之供述（110偵19021第79-86頁、第91-99頁、第326-328頁、110偵30335第41-45頁、第57-59頁） ⑵鄭喻文於警詢之指述（110偵19021第111-119頁） ⑶雅布恩伯亞郵局帳戶交易明細表（110偵19021第67頁） ⑷監視器影像畫面翻拍照片（110偵19021第73頁下方） 111金訴16 6-2 鄭喻文（提出告訴） ⑴被告乙○○、甲○○、宋城梁、陳記森於警詢、偵訊或本院審理時之供述（110偵19021第79-86頁、第91-99頁、第326-328頁、110偵30335第41-45頁、第57-59頁） ⑵鄭喻文於警詢之指述（110偵19021第111-119頁） ⑶雅布恩伯亞郵局帳戶交易明細表（110偵19021第67頁） ⑷監視器影像畫面翻拍照片（110偵19021第73頁上方） 同上 7 庚○○（提出告訴） ⑴被告甲○○、宋城梁、陳記森於警詢、偵訊或本院審理時之供述（110他891第20-21頁、110偵8743第109頁、110偵24795第134-135頁、第261-262頁） ⑵庚○○於警詢之指述（110他891第108-111頁、110偵24795第70-73頁） ⑶庚○○國泰世華銀行自動櫃員機交易明細表（110他891第112頁、110偵24795第74頁） ⑷薛瑋婷中國信託銀行帳戶交易明細表（110他891第103頁、110偵24795第65頁） ⑸監視器影像畫面翻拍照片（110偵11199第201頁） 110金訴477、110金訴778 8 戊○○（提出告訴） ⑴被告甲○○、宋城梁、陳記森於警詢、偵訊或本院審理時之供述（110他891第20-21頁、110偵8743第109頁、110偵24795第134-135頁、第261-262頁） ⑵戊○○於警詢之指述（110他891第126-128頁、110偵24795第88-90頁） ⑶戊○○匯款紀錄手機翻拍照片（110他891第135-136頁、110偵24795第97-98頁） ⑷洪彥洋國泰世華銀行帳戶交易明細表（110他891第123頁、110偵24795第85頁） ⑸監視器影像畫面翻拍照片（110偵11199第202頁）　　 110金訴477、110金訴778 9 蔡淑美（提出告訴） ⑴被告甲○○於警詢、偵訊或本院審理時之供述（110偵3885第45-49頁、第104頁、110偵17518第29-30頁） ⑵蔡淑美於警詢之指述（110偵3885第51-54頁） ⑶蔡淑美國泰世華銀行帳戶存摺封面及內頁交易明細（110偵3885第78-79頁） ⑷余麗鳳兆豐銀行帳戶交易明細表（110偵3885第59頁） ⑸監視器影像畫面翻拍照片（110偵3885第61-67頁）　　　　 110金訴820 10-1 鍾怡珣（提出告訴） ⑴被告乙○○、甲○○、宋城梁於警詢、偵訊或本院審理時之供述（110偵19021第79-86頁、第91-99頁、第328-329頁、110偵30335第35-39頁、第41-45頁、第57-59頁） ⑵鍾怡珣、洪仲瑋於警詢之指述（110偵19021第125-129頁） ⑶洪仲瑋合作金庫銀行帳戶交易明細表（110偵19021第611頁） ⑷洪佳愉玉山銀行帳戶交易明細表（110偵19021第69頁） ⑸監視器影像畫面翻拍照片（110偵19021第75頁上方）　　　　 111金訴16 11 賴政宇（由蔡英農代為匯款，未提出告訴） ⑴被告乙○○、甲○○、宋城梁於警詢、偵訊或本院審理時之供述（110偵19021第79-86頁、第91-99頁、第328-329頁、110偵30335第35-39頁、第41-45頁、第57-59頁） ⑵蔡英農於偵訊之證述（110偵19021第507-508頁） ⑶蔡英農中國信託銀行帳戶交易明細表（110偵19021第589-591頁） ⑷洪佳愉玉山銀行帳戶交易明細表（110偵19021第69頁） ⑸監視器影像畫面翻拍照片（110偵19021第75頁上方）　　　　 111金訴16 10-2 鍾怡珣（提出告訴） ⑴被告乙○○、甲○○、宋城梁於警詢、偵訊或本院審理時之供述（110偵19021第79-86頁、第91-99頁、第328-329頁、110偵30335第35-39頁） ⑵鍾怡珣、洪仲瑋於警詢之指述（110偵19021第125-129頁） ⑶洪仲瑋合作金庫銀行帳戶交易明細表（110偵19021第611頁） ⑷洪佳愉玉山銀行帳戶交易明細表（110偵19021第69頁） ⑸監視器影像畫面翻拍照片（110偵19021第75頁下方） 111金訴16 12 張家誠（未提出告訴） ⑴被告乙○○、甲○○、宋城梁本院審理時之供述（） ⑵張家誠於警詢之指述（110偵19021第517-519頁） ⑶張家誠郵局帳戶交易明細表（110偵19021第533頁） ⑷洪佳愉玉山銀行帳戶交易明細表（110偵19021第69頁） ⑸監視器影像畫面翻拍照片（110偵19021第525頁）　　　　 111金訴16 13 劉玉偉（未提出告訴） ⑴被告乙○○、甲○○、宋城梁於警詢、偵訊或本院審理時之供述（110偵19021第79-86頁、第91-99頁、第328-329頁、110偵30335第35-39頁、第41-45頁、第57-59頁） ⑵劉玉偉於警詢之指述（110偵19021第131-134頁） ⑶劉玉偉新臺幣轉帳交易成功手機翻拍照片（110偵19021第231-233頁） ⑷洪佳愉玉山銀行帳戶交易明細表（110偵19021第69頁） ⑸監視器影像畫面翻拍照片（110偵19021第77頁上方）　　　　 111金訴16 14 吳俊宏（提出告訴） ⑴被告乙○○、甲○○、宋城梁於警詢、偵訊或本院審理時之供述（110偵19021第79-86頁、第91-99頁、第328-329頁、110偵30335第35-39頁、第41-45頁、第57-59頁） ⑵吳俊宏於警詢之指述（110偵19021第135-138頁） ⑶吳俊宏轉帳交易結果通之手機翻拍照片（110偵19021第244頁） ⑷洪佳愉玉山銀行帳戶交易明細表（110偵19021第69頁） ⑸監視器影像畫面翻拍照片（110偵19021第77頁下方）　　　　 111金訴16 
【附表三】
編號 犯罪事實 被害人 主文  1 附表一編號1 畢琬妮 宋城梁犯三人以上共同詐欺取財罪，處有期徒刑壹年參月。 乙○○犯三人以上共同詐欺取財罪，處有期徒刑壹年貳月。  2 附表一編號2 辛○○  宋城梁犯三人以上共同詐欺取財罪，處有期徒刑壹年參月。 甲○○犯三人以上共同詐欺取財罪，處有期徒刑壹年貳月。  3 附表一編號3 己○○  宋城梁犯三人以上共同詐欺取財罪，處有期徒刑壹年參月。 乙○○犯三人以上共同詐欺取財罪，處有期徒刑壹年貳月。  4 附表一編號4 鍾睿祐  宋城梁犯三人以上共同詐欺取財罪，處有期徒刑壹年貳月。 乙○○犯三人以上共同詐欺取財罪，處有期徒刑壹年壹月。  5 附表一編號5 許伊晨 宋城梁犯三人以上共同詐欺取財罪，處有期徒刑壹年貳月。 乙○○犯三人以上共同詐欺取財罪，處有期徒刑壹年壹月。  6 附表一編號6 鄭喻文 宋城梁犯三人以上共同詐欺取財罪，處有期徒刑壹年貳月。 乙○○犯三人以上共同詐欺取財罪，處有期徒刑壹年壹月。  7 附表一編號7 庚○○ 宋城梁犯三人以上共同詐欺取財罪，處有期徒刑壹年貳月。 甲○○犯三人以上共同詐欺取財罪，處有期徒刑壹年壹月。  8 附表一編號8 戊○○ 宋城梁犯三人以上共同詐欺取財罪，處有期徒刑壹年貳月。 甲○○犯三人以上共同詐欺取財罪，處有期徒刑壹年壹月。  9 附表一編號9 蔡淑美 乙○○無罪。 10 附表一編號10 鍾怡珣 宋城梁犯三人以上共同詐欺取財罪，處有期徒刑壹年貳月。 甲○○犯三人以上共同詐欺取財罪，處有期徒刑壹年壹月。 乙○○犯三人以上共同詐欺取財罪，處有期徒刑壹年壹月。 11 附表一編號11 賴政宇 宋城梁犯三人以上共同詐欺取財罪，處有期徒刑壹年貳月。 甲○○犯三人以上共同詐欺取財罪，處有期徒刑壹年壹月。 乙○○犯三人以上共同詐欺取財罪，處有期徒刑壹年壹月。 12 附表一編號12 張家誠 宋城梁犯三人以上共同詐欺取財罪，處有期徒刑壹年貳月。 甲○○犯三人以上共同詐欺取財罪，處有期徒刑壹年壹月。 乙○○犯三人以上共同詐欺取財罪，處有期徒刑壹年壹月。 13 附表一編號13 劉玉偉 宋城梁犯三人以上共同詐欺取財罪，處有期徒刑壹年貳月。 甲○○犯三人以上共同詐欺取財罪，處有期徒刑壹年壹月。 乙○○犯三人以上共同詐欺取財罪，處有期徒刑壹年壹月。 14 附表一編號14 吳俊宏 宋城梁犯三人以上共同詐欺取財罪，處有期徒刑壹年貳月。 甲○○犯三人以上共同詐欺取財罪，處有期徒刑壹年壹月。 乙○○犯三人以上共同詐欺取財罪，處有期徒刑壹年壹月。